臺灣屏東地方法院刑事裁定
111年度撤緩字第19號
聲  請  人  臺灣屏東地方檢察署檢察官
受  刑  人  周進義


選任辯護人  黃俊嘉律師
            吳龍建律師
上列受刑人因違反毒品危害防制條例案件，經聲請人聲請撤銷緩
刑之宣告（111年度執聲字第171號），本院裁定如下：
    主  文
聲請駁回。
    理  由
一、聲請意旨如附件檢察官撤銷緩刑聲請書之記載。
二、按緩刑宣告，得斟酌情形，命犯罪行為人向指定之政府機關
    、政府機構、行政法人、社區或其他符合公益目的之機構或
    團體，提供40小時以上240小時以下之義務勞務；受緩刑之
    宣告而違反第74條第2項第1款至第8款所定負擔情節重大者
    ，足認原宣告之緩刑難收其預期效果，而有執行刑罰之必要
    者，得撤銷其宣告，刑法第74條第2項第5款、第75條之1第1
    項第4款分別定有明文。是刑法第75條之1規定係採裁量撤銷
    主義，立法者仍以違反所定負擔「情節重大」、「難收其預
    期效果」、有執行刑罰之「必要」等不確定法律概念以及比
    例原則，賦予法院裁量撤銷緩刑與否之權限，法官自應就具
    體情事詳加審酌是否有緩刑難收其預期效果之情形。至於所
    謂「情節重大」，係指受判決人顯有履行負擔之可能，而隱
    匿或處分其財產、故意不履行、無正當事由拒絕履行或顯有
    逃匿之虞等情事而言。因此，違反負擔之情形是否重大，應
    斟酌緩刑期間命應遵守事項之達成與宣告緩刑之目的為綜合
    考量，非謂有違反負擔即逕予認定屬情節重大而應撤銷緩刑
    宣告，合先敘明。
三、經查：
　㈠受刑人周進義前因違反毒品危害防制條例案件，經本院以108
    年度訴字第749號判決判處應執行有期徒刑2年，緩刑5年，
    並應於判決確定日起2年內，向公庫支付新臺幣（下同）10
    萬元，並應向檢察官指定之政府機關、政府機構、行政法人
    、社區或其他符合公益目的之機構或團體，提供200小時之
    義務勞務，緩刑期間付保護管束，於民國109年4月1日確定
    ，緩刑期間為109年4月1日至114年3月31日等情，有上開刑
    事判決書及臺灣高等法院被告前案紀錄表各1份在卷可稽。
　㈡詎受刑人經臺灣屏東地方檢察署（下稱屏東地檢署）檢察官
    指定應於109年4月1日至111年3月31日之履行期間內，向社
    團法人屏東縣海口人社區經營協會提供200小時義務勞務，
    而受刑人經屏東地檢署檢察官多次發文告誡及催促，僅完成
    102小時義務勞務，而未能於111年3月31日前將義務勞務履
    行完畢等情，有屏東地檢署109年5月6日屏檢謀庚109執護勞
    30字第1099016861號函、屏東地檢署109年5月20日屏檢謀庚
    109執護勞30字第1099018888號函暨送達證書、屏東地檢署1
    09年6月17日屏檢謀庚109執護勞30字第1099022920號函、屏
    東地檢署109年12月28日屏檢謀庚109執護勞30字第10990493
    58號函暨送達證書、屏東地檢署110年2月23日屏檢謀觀109
    執護勞30字第1109006908號函暨送達證書、屏東地檢署110
    年12月20日屏檢介庚109執護勞30字第1109046874號函暨送
    達證書、屏東地檢署111年1月20日屏檢介丙109執護勞30字
    第1119002615號函暨送達證書、屏東地檢署111年2月18日屏
    檢介丙109執護勞30字第1119006277號函暨送達證書、屏東
    地檢署義務勞務工作日誌各1份、屏東地檢署社區處遇執行
    重要工作紀錄表6份、屏東地檢署義務勞務機構執行聯繫表3
    份、屏東地檢署義務勞務執行情形訪視表11份、屏東地檢署
    社區處遇執行電話聯絡紀事表2份、屏東地檢署辦理義務勞
    務機構執行情形訪查表10份附卷可查，且受刑人曾於109年6
    月16日參與義務勞務執行說明會，明確知悉如未遵期於履行
    期間內完成義務勞務，將作為撤銷緩刑之參考，有屏東地檢
    署通知書、屏東地檢署附條件緩刑付保護管束人接受義務勞
    務執行須知具結書、緩起訴及附條件緩刑義務勞務執行意願
    調查表、屏東地檢署義務勞務勤前教育等件在卷可參，是受
    刑人確知悉該義務勞務之履行有其時間限制，仍未遵期履行
    提供200小時義務勞務之負擔，而違反上開判決關於義務勞
    務履行之諭知，固堪認定。
　㈢惟受刑人已於110年6月15日向公庫支付10萬元，並在屏東地
    檢署檢察官於111年1月20日發函告誡後，自111年1月24日起
    至111年3月18日止密集執行83小時義務勞務，迄111年3月18
    日已累計執行102小時義務勞務，顯見受刑人並非全無履行
    之意，且受刑人及辯護人於本院訊問時稱受刑人前段時間日
    間要上課修學分，目前已延畢，願將應履行之義務勞務執行
    完畢等語（見本院卷第23頁）。是以，受刑人未於履行期間
    完成義務勞務係因求學，且受刑人已履行滿2分之1之時數，
    其既表明仍有履行本案緩刑條件之意願，緩刑期間亦尚未屆
    滿，所餘期間尚長，受刑人仍有於緩刑期間內履行完畢義務
    勞務之高度可能性，是受刑人雖屬違反刑法第74條第2項第5
    款所定負擔，惟依其情節尚難認已達到「情節重大」之程度
    ，且無其他情狀足認受刑人符合「原宣告之緩刑難收其預期
    效果，而有執行刑罰之必要」等實質要件。是聲請人所為之
    本件聲請，難認有理由，應予駁回。
四、依刑事訴訟法第220條，裁定如主文。　　
中　　華　　民　　國　　111 　年　　7 　　月　　18　　日
                  刑事第一庭    法  官  涂裕洪
以上正本證明與原本無異。
如不服本裁定，應於送達後5日內，向本院提出抗告狀。
中　　華　　民　　國　　111 　年　　7 　　月　　18　　日
                                書記官  簡慧瑛